【裁判字號】    99,易,369
【裁判日期】    990730
【裁判案由】    竊盜等
【裁判全文】
臺灣雲林地方法院刑事判決               99年度易字第369號
公  訴  人  臺灣雲林地方法院檢察署檢察官
被      告  甲○○
上列被告因竊盜等案件，經檢察官提起公訴（99年度偵字第3006
號、第3079號），被告於準備程序中就被訴事實為有罪之陳述，
本院合議庭裁定由法官一人進行簡式審判程序，判決如下：
    主      文
甲○○犯竊盜罪，累犯，處有期徒刑陸月。又犯竊盜罪，累犯，
處有期徒刑捌月。又犯侵占罪，累犯，處有期徒刑捌月。應執行
有期徒刑壹年捌月。
    事實及理由
壹、犯罪事實：
一、甲○○前於民國97年間，因搶奪等案件，經本院以97年度訴
    字第743 號判處應執行有期徒刑1 年2 月確定，於98年7 月
    31日縮刑期滿執行完畢。詎其仍不知悛悔，分別為下列行為
    ：
  (一)於99年1 月10日16時20分許，甲○○至其友人黃曜賓位於臺
    南縣七股鄉大寮村29之1 號住處內，佯稱探視中風之黃曜賓
    ，卻趁黃曜賓之妻子戊○○未加注意之際，基於為自己不法
    所有之意圖，徒手竊取戊○○所有置放於書桌上之宏碁牌電
    腦1 組（含螢幕、主機、滑鼠及鍵盤），得手後旋離開現場
    ，並將上述電腦以新臺幣（下同）3,000 元之價格逕予變賣
    ，得款3,000 元（未扣案）。
  (二)於99年2 月8 日7 時許，甲○○行經乙○○○位於臺南縣下
    營鄉中營914 之1 號之住處前，偶見乙○○○所有車號H5H
    -235號重型機車（下稱甲機車）鑰匙未拔下且停放該處，其
    認有機可趁，基於為自己不法所有之意圖，發動甲機車引擎
    後騎乘離去，而將之竊走供己代步使用。
  (三)於99年2 月8 日10時50分許，甲○○騎乘前開竊得之甲機車
    行經丁○○位於臺南縣鹽水鎮土庫6 之4 號住處前，因甲機
    車油箱內已經沒油，無法再行駛，其即藉故向丁○○攀談，
    並於取得丁○○之信任後，借得丁○○所有車號279-HFC 號
    重型機車（下稱乙機車），並隨即將乙機車騎乘離去而持有
    之，另將甲機車遺留現場。於同日12時許，甲○○騎乘乙機
    車行經嘉義縣中埔鄉某處時，甲○○因欲犯他案，竟基於為
    自己不法所有之意圖，決定將持有之乙機車侵占入己，而不
    返還丁○○（案發後警方已尋獲交還丁○○）。
二、嗣因戊○○發現其所有之電腦失竊，報警採集甲○○遺留在
    現場之菸蒂2 支送驗；甲○○未將乙機車返還丁○○，經丁○○報警採集甲○○遺留現場之菸蒂送驗，發覺前開菸蒂上
    採集到之DNA 檢體均與甲○○留存於內政部警政署刑事警察
    局內之DNA 檔案相符，方循線查知上情。
貳、認定犯罪事實所憑之證據及理由：
一、本案被告甲○○所犯之罪，均係死刑、無期徒刑、最輕本刑
    為3 年以上有期徒刑以外之罪，其於準備程序就前揭被訴事
    實均為有罪之陳述，經受命法官告知簡式審判程序之旨，並
    聽取其與檢察官之意見後，裁定進行簡式審判程序，是本案
    之證據調查，依刑事訴訟法第273 條之2 規定，不受同法第
    159 條第1 項、第161 條之2 、第161 條之3 、第163 條之
    1 及第164 條至第170 條規定之限制，合先敘明。
二、上開犯罪事實，業據被告在偵查及本院審理中均坦承不諱，
    核與證人即被害人戊○○及丁○○於警詢中所為之指證情節
    相符，而犯罪事實欄一(一)之部分，並有臺南縣警察局99年3
    月23日南縣警鑑字第0992200275號鑑驗書1 份及現場照片14
    張附卷可稽，另犯罪事實欄一(二)(三)之部分，也有臺南縣警察
    局99年4 月15日南縣警鑑字第0992200330號鑑驗書、失車－
    唯讀案件基本資料、車籍查詢－基本資料詳細畫面、丁○○
    機車遭侵占案現場圖各1 份及現場照片6 張等在卷可佐。綜
    上足認被告自白與事實相符，可以採信，本件事證明確，被
    告犯行堪以認定，應依法論科。
參、論罪科刑之理由：
一、核被告就犯罪事實欄一(一)、(二)所為，均係犯刑法第320 條第
    1 項之竊盜罪，另其就犯罪事實欄一(三)所為，則係犯刑法第
    335 條第1 項之侵占罪。
二、被告所犯上述3 罪（2 個竊盜罪及1 個侵占罪），犯意各別
    ，行為各自獨立，應分論併罰。
三、被告有前述犯罪事實欄所記載之前科紀錄，此觀卷附臺灣高
    等法院被告前案紀錄表可明，其於有期徒刑執行完畢後5 年
    內故意再犯本件有期徒刑以上之罪，均為累犯，各應依刑法
    第47條第1 項之規定加重其刑。
四、爰審酌被告有竊盜、搶奪、詐欺及侵占等多項前科，並經判
    處罪刑確定後執畢出監，竟又犯下本案行為，足見其素行不
    良，不知悔悟，尊重他人財產權之觀念薄弱，並嚴重影響社
    會治安，惡性重大，但念其犯後坦承犯行，態度尚可，暨被
    告自承教育程度為高職肄業，智識程度不高，兼衡各失竊或
    遭侵占財物之價值高低等一切情狀，分別量處如主文所示之
    刑，再定其應執行之刑。
五、被告竊得戊○○所有之宏碁牌電腦1 組後，將之以3,000 元
    之價格變賣得現，該3,000 元部分固屬被告之犯罪所得，但
    並未扣案，為免將來執行困難，爰不為沒收之諭知，附此敘
    明。
據上論斷，應依刑事訴訟法第273 條之1 第1 項、第299 條第1
項前段，刑法第320 條第1 項、第335 條第1 項、第47條第1 項
、第51條第5 款，刑法施行法第1 條之1 第1 項、第2 項前段，
判決如主文。
本案經檢察官丙○○到庭執行職務。
中    華    民    國    99    年    7     月    30    日
                  刑事第七庭  法  官  王  紹  銘
以上正本證明與原本無異。
如不服本判決，應於收受本判決後10日內向本院提出上訴書狀，
並應敘述具體理由。如未敘述上訴理由者，應於上訴期間屆滿後
20日內向本院補提理由書狀（均須按他造當事人之人數附繕本）
「切勿逕送上級法院」。
                              書記官  洪  秀  虹
中    華    民    國    99    年    7     月    30    日
附錄本判決論罪科刑法條：
《中華民國刑法第320 條第1 項》
意圖為自己或第三人不法之所有，而竊取他人之動產者，為竊盜
罪，處5 年以下有期徒刑、拘役或500 元以下罰金。
《中華民國刑法第335 條第1 項》
意圖為自己或第三人不法之所有，而侵占自己持有他人之物者，
處5 年以下有期徒刑、拘役或科或併科1,000 元以下罰金。

司法院資訊處製作；財團法人民間司法改革基金會備份。
